【裁判字號】    89,訴,2062
【裁判日期】    891115
【裁判案由】    返還借款
【裁判全文】
臺灣臺南地方法院民事判決  八十九年度訴字第二○六二號
    原      告  台南區中小企業銀行股份有限公司西台南分公司
    法定代理人  乙○○
    送達代收人  甲○○
    被      告  丙○○
                              .
右當事人間請求返還借款事件，本院判決如左：
    主    文
被告應給付原告新台幣壹佰伍拾貳萬捌仟佰柒拾玖元，及自民國八十九年二月十六
日起至清償日止，按年息百分之十點七三計算之利息；暨自民國八十九年三月十七日
起至清償日止，逾期在六個月以內者，依上開利率之百分之十，超過六個月者，依上
開利率之百分之二十計算之違約金。
訴訟費用由被告負擔。
本判決得假執行。
    事    實
甲、原告方面：
一、聲明：求為判決如主文第一項所示。
二、陳述：被告丙○○於民國（下同）八十四年三月十六日向原告借得新台幣（下同
    ）一百八十萬元整，期限自八十四年三月十六日起至一０四年三月十六日止，利
    息按原告之基本放款利率（貸放時為年息百分之十點二）加年息百分之零點五五
    按月計付，如遇基本放款利率調整時，隨同調整之。未按期付息或攤還時，應即
    喪失期限利益，視為全部到期，除應償還全部本金及約定利息外，另自逾期日起
    六個月以內者，加付上開利率之百分之十，超過六個月部份加付上開利率之百分
    之二十計算之違約金。詎被告自八十九年二月十六日起即未依約履行，依約定被
    告已喪失期限利益，應償還全部借款、利息及違約金。且利率現已調整為年息百
    分之十點七三，核其尚欠如聲明所示之金額，雖經催討，均未清償。
三、證據：提出借據、授信約定書、放款撥款傳票、放款單筆利率明細查詢、分期償
    還放款帳各乙份為憑。
乙、被告方面：
    被告對原告之請求逕為認諾，惟陳稱：因景氣不好，沒有能力償還債務等語。
    理    由
一、按：「當事人於言詞辯論時為訴訟標的之捨棄或認諾者，應本於其捨棄或認諾為
    該當事人敗訴之判決。」民事訴訟法第三百八十四條定有明文。本件原告起訴主
    張：被告於八十四年三月十六日向原告借得一百八十萬元整，期限自八十四年三
    月十六日起至一０四年三月十六日止，利息按原告之基本放款利率（貸放時為年
    息百分之十點二）加年息百分之零點五五按月計付，如遇基本放款利率調整時，
    隨同調整之。未按期付息或攤還時，應即喪失期限利益，視為全部到期，除應償
    還全部本金及約定利息外，另自逾期日起六個月以內者，加付上開利率之百分之
    十，超過六個月部份加付上開利率之百分之二十計算之違約金，詎被告自八十九
    年二月十六日起即未依約履行，被告尚欠如聲明所示之金額，雖經催討，均未清
    償之事實，已據其提出借據、授信約定書、放款撥款傳票、放款單筆利率明細查
    詢、分期償還放款帳各乙份為證，核相符合，且被告亦逕為認諾，揆諸首揭規定
    ，自應本於被告之認諾而為其敗訴之判決，從而原告本於借貸契約，請求被告給
    付如主文所示之借款餘額及約定之利息暨違約金等，即無不合，應予准許。
二、本判決係本於被告認諾所為之判決，依民事訴訟法第三百八十九條第一項第一款
    之規定，自應依職權為假執行之宣告。
三、據上論結：本件原告之訴為有理由，依民事訴訟法第七十八條、第三百八十九條
    第一項第一款，判決如主文。
中      華      民      國    八十九    年    十  一    月    十  五    日
                              臺灣臺南地方法院民事第二庭
~B法      官  王  國  忠
右為正本係照原本作成。
如對本判決上訴，須於判決送達後廿日內向本院提出上訴狀。
中      華      民      國    八十九    年    十  一    月    十  五    日
~B法院書記官  翁  心  欣


司法院資訊處製作；財團法人民間司法改革基金會備份。
